臺灣桃園地方法院民事庭裁定
111年度抗字第169號
抗  告  人  
即  聲請人  賴建仲  


相  對  人  CAOILE MARIO JUNE CATBAGAN（馬力歐）

上列抗告人因與相對人間本票裁定事件，對於本院民國111年9月
20日111年度司票字第2241號裁定提起抗告，本院裁定如下：
    主  文
一、抗告駁回。
二、抗告程序費用新臺幣1,000元由抗告人負擔。
    理  由
一、本件抗告人即聲請人主張：其執有相對人於民國111年5月7
    日簽發、面額新臺幣（下同）95,000元之本票1紙（下稱系
    爭本票），並免除作成拒絕證書，詎經抗告人於民國111年7
    月13日提示未獲付款，為此依票據法第123條聲請裁定許可
    強制執行等情，業據提出系爭本票1紙為證。而系爭本票之
    票面金額已載明阿拉伯數字「NTD＄95,000」無誤，依票據法
    第120條第1項第2款、第7條及施行細則第3條等規定，已足
    資認定票面金額，核與票據法第123條規定相符，應予准許
    。原審逕認系爭本票未記載金額係屬無效而駁回抗告人於原
    審之聲請，顯非適法。並聲明：原裁定廢棄，請求裁定准許
    系爭本票得予強制執行等語。　　
二、按本票執票人依票據法第123條規定聲請法院裁定就本票准
    許強制執行，係屬非訟事件，法院僅依非訟事件程序，以審
    查強制執行許可與否，並無確定實體上法律關係存否之效力
    ，故毋庸就實體上之法律關係存否審究，僅就本票形式之要
    件是否具備，予以審查為已足，此有最高法院著有56年台
　　抗字第714號、57年台抗字第76號判例可資參照。又於票據
　　上簽署者，縱為別名、藝名或雅號，如該文字已足辨別可代
    表某特定人者，簽名仍屬有效。惟此時應由聲請人提出相當
    證據，供非訟法院審查票上簽名是否已足辨識為可代表相對
    人之簽名。
三、經查，觀諸抗告人所提出之系爭本票，於金額部分有以英文
    記載之「ninety Five thousand NTD」，亦有以阿拉伯數字
    記載之「NTD＄95,000」，二者金額相符且明確，固足認系爭
    本票就金額部分已表明一定文字而具備絕對應記載事項。惟
    查，觀諸該本票之發票人欄位，於發票人2欄位係記載「MAR
    IO JUNE CAOitB」，與抗告人所列載之相對人姓名「CAOILE
     MARIO JUNE CATBAGAN」，雖其中關於「MARIO JUNE」部分
    之英文相同，然形式上並非完全相同（參本院卷附件一之系
    爭本票、及司票卷第4頁之居留證），是本院無從認定該簽
    名即為本件相對人本人所簽。從而，系爭本票所載之發票人
    姓名既與相對人不符，客觀上尚難認定相對人即為系爭本票
    之發票人，故抗告人請求裁定准許系爭本票得予強制執行之
    聲請，不應准許。原裁定駁回本件聲請之理由（認本票未記
    載金額），雖有未合，然其結論與本院之前揭認定尚無不同
    ，是抗告意旨指摘原裁定不當，求予廢棄，為無理由，應予
    駁回。
 四、據上論結，本件抗告為無理由，依非訟事件法第46條、第2
    1條第2項、第24條第1項，民事訴訟法第495條之1第1項、第
    449條第2項、第78條，裁定如主文。
中　　華　　民　　國　　111 　年　　11　　月　　14　　日
                        民事第二庭   法　官　周玉羣
以上正本係照原本作成。
本裁定除以適用法規顯有錯誤為理由，不得再抗告；如提再抗告
，應於裁定送達後10日內委任律師為代理人，向本院提出再抗告
狀，並繳納再抗告費新台幣 1,000 元。
中　　華　　民　　國　　111 　年　　11　　月　　14　　日
                                      書記官　蕭尹吟